# 请教陈版主，离退休员工福利计提设定受益计划是计入管理费用还是分性质计入不同科目？

提问人：sevguo 时间：2021-10-20 11:33:06
请教陈版主，央企对于离退休员工统筹外的福利费进行了精算，计提的设定受益计划对应的损益表科目是全部计入管理费用还是分员工工作性质计入成本和不同损益科目？相关的准则或者依据是什么？研究了好久，感觉没有找到答案，谢谢陈版主！

回答人：chenyiwei
根据《企业会计准则第 9 号——职工薪酬（ 2014 年修订）》第十四条：企业应当根据预期累计福利单位法确定的公式将设定受益计划产生的福利义务归属于职工提供服务的期间，并计入当期损益或相关资产成本。
因此，对于属于离职后福利的统筹外福利，在计提时应当根据员工所在岗位分别计入不同的成本费用科目（如果针对已退休的人员补充计提的，则全部计入管理费用）。